【裁判字號】    95,訴,478
【裁判日期】    950831
【裁判案由】    違反毒品危害防制條例
【裁判全文】
臺灣屏東地方法院刑事判決               95年度訴字第478號
公  訴  人  臺灣屏東地方法院檢察署檢察官
被      告  甲○○
上列被告因違反毒品危害防制條例案件，經檢察官提起公訴（95
年度毒偵字第646 號），被告於準備程序中就被訴事實為有罪之
陳述，經本院合議庭裁定改以簡式審判程序審理，判決如下：
    主  文
甲○○施用第一級毒品，累犯，處有期徒刑拾壹月。扣案如附表
所示之物均沒收銷燬。
    事  實  及  理  由
一、甲○○前於民國89年間因施用毒品案件，經本院裁定送觀察
    、勒戒後，認有繼續施用毒品傾向，再經本院以90年度毒聲
    字第268 號裁定令入戒治處所施以強制戒治1 年，嗣經裁定
    停止強制戒治付保護管束，而於91年2 月18日保護管束期滿
    執行完畢，並經臺灣屏東地方法院檢察署檢察官以91年度戒
    毒偵字第56號不起訴處分確定。詎甲○○仍未戒除毒癮，竟
    於上開強制戒治執行完畢釋放後5 年內，復於95年4 月11日
    4 時許，在屏東縣潮州鄉潮州火車站附近之公園內，以將海
    洛因加水置入針筒內注射之方式，施用第一級毒品海洛因1
    次。嗣於95年4 月11日15時20分許，為警在潮州鎮○○里○
    ○路40號之巷口盤查查獲，並扣得第一級毒品海洛因1 包（
    淨重0.04公克，空包裝重0.22公克）及殘留第一級毒品海洛
    因之注射針筒1 支。案經屏東縣警察局潮州分局報請臺灣屏
    東地方法院檢察署檢察官偵查起訴。
二、前揭犯罪事實，業據被告甲○○迭於警詢、偵訊及本院審理
    時坦承不諱，且其於95年4 月11日16時20分許經警採尿送驗
    ，檢驗結果確呈嗎啡（即海洛因代謝物）陽性反應，此有臺
    灣檢驗科技股份有限公司濫用藥物尿液檢驗報告及屏東縣警
    察局潮州分局疑似嗎啡尿液送驗代號與真實姓名對照表各1
    紙附卷為憑；且被告自承施用毒品所用之白色粉末1 包，經
    送法務部調查局鑑定後，認含第一級第6 項毒品海洛因成分
    ，又被告自承用以施用毒品之注射針筒1 支，經檢驗後亦呈
    海洛因陽性反應，有法務部調查局95年5 月23日調科壹字第
    240004160 號鑑定通知書、高雄醫學大學附設中和紀念醫院
    檢驗報告各1 紙在卷可佐，足證被告上開自白與事實相符。
    又被告前於89年間因施用毒品案件，經本院裁定送觀察、勒
    戒後，認有繼續施用毒品傾向，再經本院以90年度毒聲字第
    268 號裁定令入戒治處所施以強制戒治1 年，嗣經裁定停止
    強制戒治付保護管束，而於91年2 月18日保護管束期滿執行
    完畢，並經臺灣屏東地方法院檢察署檢察官以91年度戒毒偵
    字第56號不起訴處分確定，有臺灣高等法院被告前案紀錄表
    、臺灣屏東地方法院檢察署刑案資料查註紀錄表暨全國施用
    毒品案件紀錄表各1 份在卷可稽。是被告於強制戒治執行完
    畢釋放後，5 年以內再犯本件施用第一級毒品之事證明確，
    被告犯行堪以認定。
三、查海洛因係毒品危害防制條例第2 條第2 項第1 款所稱之第
    一級毒品，不得持有及施用，是核被告所為，係犯毒品危害
    防制條例第10條第1 項之施用第一級毒品罪。其施用前後持
    有第一級毒品之低度行為，應為其施用之高度行為所吸收，
    不另論罪。被告行為後，刑法業於95年7 月1 日修正施行，
    修正後刑法第47條第1 項規定：「受徒刑之執行完畢，或一
    部之執行而赦免後，5 年以內故意再犯有期徒刑以上之罪者
    ，為累犯，加重本刑至二分之一。」，與修正前刑法第47條
    規定不同；修正後刑法關於累犯之規定，其5 年以內再犯之
    罪以故意犯為限，始應論以累犯。本件被告前於83、84年間
    因違反肅清煙毒條例案件，分別經臺灣高等法院高雄分院以
    84年度上訴字第294 號判決、本院以84年度訴字第797 號判
    決各判處有期徒刑3 年10月、褫奪公權3 年確定，2 案接續
    執行，指揮書執畢日期為92年5 月4 日，而於87年11月19日
    因縮短刑期假釋出獄，復經撤銷假釋執行殘餘刑期，嗣於94
    年8 月5 日縮刑期滿執行完畢，有臺灣高等法院被告前案紀
    錄表、臺灣屏東地方法院檢察署刑案資料查註紀錄表各1 份
    為憑，其於有期徒刑執行完畢後，5 年以內故意再犯本件有
    期徒刑以上之罪，不論依新舊法之規定，均應論以累犯，比
    較新舊法之結果，修正後刑法並無較有利於被告之情形，故
    應依刑法第2 條第1 項前段之規定，適用被告行為時即95年
    7 月1 日修正施行前之刑法第47條規定加重其刑。爰審酌被
    告素行非佳，經強制戒治執行完畢後，竟仍未戒除施用毒品
    之惡習，復施用第一級毒品，戕害身心甚鉅，惟念其施用毒
    品乃戕害自己之健康，尚未危及他人，且犯後坦承犯行，態
    度尚稱良好等一切情狀，量處如主文所示之刑。至扣案如附
    表所示之物為被告施用毒品所用，均含第一級毒品海洛因成
    分，已如前述，且因其中注射針筒上之海洛因成分量微難以
    析離，故應依毒品危害防制條例第18條第1 項前段規定一併
    諭知沒收銷燬之。
據上論斷，應依刑事訴訟法第273 條之1 第1 項、第299 條第1
項前段，毒品危害防制條例第10條第1 項、第18條第1 項前段，
刑法第2 條第1 項前段、第11條、修正前刑法第47條，判決如主
文。
本案經檢察官陳川傑到庭執行職務。
中    華    民    國    95    年    8     月    31    日
                      刑事第五庭    法  官   李宜娟
以上正本證明與原本無異。
如不服本判決應於收受本判決送達後10日內向本院提出上訴書狀
，其未敘述上訴理由者，並得於提起上訴後10日內向本院補提理
由書狀（均須按他造當事人之人數附繕本）「切勿逕送上級法院
」
中    華    民    國    95    年    9     月    4     日
                                     書記官  林香如
附表：第一級毒品海洛因1 包（淨重0.04公克，空包裝重0.22公
      克）及殘留第一級毒品海洛因之注射針筒1 支。
附錄本案論罪科刑法條
毒品危害防制條例第10條第1項：
施用第一級毒品者，處6月以上5年以下有期徒刑。


司法院資訊處製作；財團法人民間司法改革基金會備份。
